臺灣屏東地方法院刑事判決　　　　　　　　　　　　　九十三年度簡上字第二九號
　　公　訴　人　臺灣屏東地方法院檢察署檢察官
　　被　　　告　己○○
　　被　　　告　壬○○
　　共　　　同
　　選任辯護人　邱芬凌律師
右列上訴人即被告因傷害案件，不服台灣屏東地方法院九十三年度簡字第九八號中華
民國九十三年二月二十七日第一審簡易判決（聲請簡易判決處刑案號九十二年度偵字
第三八○○號），提起上訴，本院管轄之第二審合議庭判決如左：
    主  文
原判決撤銷。
壬○○損壞他人之汽車引擎蓋壹片，足以生損害於他人，處拘役參拾日，如易科罰金
，以參佰元折算壹日。
己○○公然侮辱人，處罰金參仟元，如易服勞役，以參佰元折算壹日。
    事  實
一、壬○○、己○○二人為夫妻關係，於屏東縣內埔鄉○○村○○路三十二號經營租
    書店，與隔鄰三十四號經營農藥行之丙○○迭因停車問題發生不睦。於民國九十
    二年五月八日十一時許，壬○○因不滿丙○○所有之車牌號碼八一一八─ＦＣ號
    Camry墨綠色自小客車停放在其店前，遂基於毀損之犯意，手持磚塊朝上開自小
    客車駕駛座前引擎蓋位置擊打，致該車引擎蓋板金凹陷而損壞，足生損害於丙○○，壬○○（原審誤認為己○○）並進入丙○○所經營之農藥行內大聲斥責，店
    內員工癸○○乃立即將該車駛離。丙○○見狀不甘勢弱，隨即奔出門外與其等理
    論，詎己○○竟基於公然侮辱之犯意，在上址外不特定人均得共見共聞之情形下
    ，大聲叱罵丙○○為母狗等貶抑其人格之話語。
二、案經屏東縣警察局內埔分局移送臺灣屏東地方法院檢察署檢察官偵查起訴。
    理  由
一、訊據被告即上訴人二人就前揭犯行矢口否認，壬○○辯稱：本案停放之車輛係癸○○的車，非丙○○的，僅要求他們將車開走，並未有毀損引擎蓋之行為。被告
    己○○辯稱：並未以母狗等言語侮辱丙○○等語。經查：
（一）前揭事實業據告訴人丙○○指訴明確，核與證人癸○○、子○○、辛○○所述
      情節大致相符，而丙○○之車輛因而送修板金等情，並經證人丑○○、丁○○
      證述明確，復有車輛照片十張及汽車修復之發票二紙、工作傳票在卷可證，本
      件事證明確，被告二人犯行足堪認定。
（二）被告二人雖另辯稱：前述證人丙○○、癸○○、子○○、辛○○所述情節互不
      相符，顯非可採云云。然查：
１、證人丙○○、癸○○均證稱：有看到被告壬○○用磚頭敲打丙○○所有Camry車
    輛之駕駛座前引擎蓋，壬○○有進店內要求把車開走，後來丙○○、癸○○開車
    時都有看到引擎蓋上有磚塊粉末，隨後發生爭執時，被告己○○有辱罵丙○○母
    狗等語，二人證述之情節相符。而證人子○○亦證稱：那個先生（即被告壬○○
    ）有喊人出去開車，確實有聽到被告己○○罵丙○○母狗等言詞等語，其此部份
    之證述亦與證人丙○○、癸○○所言相符。
２、另證人辛○○亦證稱：在丙○○店內，先聽到敲打的聲音，轉頭見到被告壬○○
    站在車子駕駛座前引擎蓋邊，隔壁老闆（即被告壬○○）走到門口叫丙○○過來
    把車開走，嗣丙○○叫癸○○把她的車子開走，隨後發生爭吵，聽見有人罵母狗
    等語，其證述之情節與證人丙○○、癸○○之證詞大致相符，並可證明當天系爭
    毀損車輛確為被害人丙○○所有。而其證稱聽到有人罵丙○○母狗，該人好像是
    男的云云，或因其停留在丙○○店內，無法明確分辨爭吵中多人之聲音所致，要
    難據此認定其證言為不可取。
３、再證人子○○就自己有無「親眼」見到被告壬○○毀損引擎蓋一節，所述與偵查
    中有所出入，且其就被告壬○○係先要求丙○○將車開走，再敲擊引擎蓋一節，
    所述次序雖與前述證人不符，再其所稱當時在店內泡茶之人與其餘證人所稱亦有
    些許出入，然該證人可能對某些情節避重就輕而證述不一，且人之記憶不免因時
    間之流逝而模糊，或因對詢問者詰問內容理解不同，以致審理中與偵查中之供述
    略有出入，在所難免，不能即以此認其所證述之事實不存在，且證人對於被告壬○○確實有用物品敲擊丙○○車輛之引擎蓋及聽聞被告己○○罵丙○○母狗之事
    實，其前後證述均相同，顯見前述證人就有關本案重要構成要件之證述應堪採信
    。
（三）被告二人雖另以證人蘇瑞岷、庚○○、戊○○、甲○○、乙○○之證詞，欲證
      明其並未犯毀損及公然侮辱犯行。惟查：
１、受理本案報案之員警蘇瑞岷、被告之鄰居即證人甲○○、被告之遠親即證人乙○○並非現場之目擊證人，證人蘇瑞岷事後到現場查訪附近民眾，亦無法發現本案
    有關之人證、物證，業據證人蘇瑞岷證述明確，該三人之證詞自無法為被告二人
    有利之認定。
２、證人庚○○僅能證明被告己○○與告訴人丙○○曾於八十五年間有糾紛，但尚無
    法證明兩造八十五年間之糾紛與本案有何因果關係存在；其證稱：證人子○○曾
    出面表示要幫兩造和解，子○○之妻對子○○出庭作證表示不悅，告訴人平日相
    處極不友善，被告夫妻較好相處等語，僅能證明我國人民較傾向息事寧人、不願
    為他人之事跑法院之心態，並無法證明證人子○○確有作偽證之情事，而其就兩
    造個性所為之證述，為其個人之意見，故其證言尚難遽採為有利被告二人之認定
    。
３、另證人戊○○證稱其於雙方爭吵中，其並無湊上前去聽，僅在家門口看一下就進
    去了，沒有注意聽到雙方是否有罵人等語，已明確指稱其就雙方爭吵過程並無注
    意聽聞，並仔細觀看其中過程，故其於遠處所見之車輛是否即為其自稱之Tercel
    小車，即有可疑，且其係告訴人丙○○之多年鄰居，其與丙○○於八十五年間發
    生傷害、毀損糾紛時，亦牽涉到本案Camry車輛，有屏東地方法院檢察署八十六
    年度偵字第五九號案之警卷及其內之Camry車輛照片可證，詎其竟證稱只見過丙○○有BMW黑色車隨處停放，從未見過丙○○有Camry墨綠色車，所言顯與事實不
    符，是證人戊○○所證，難為被告二人有利之認定，併此敘明。
三、核被告壬○○所為，係犯刑法第三百五十四條之毀損罪；被告己○○所為，係犯
    刑法第三百零九條第一項之公然侮辱罪。
四、撤銷之理由：
  (一)被告二人係以其並無前述毀損及公然侮辱犯行為由，認原審量刑過輕而提起上訴
    。
  (二)經查原審據以論罪科刑，固非無見。惟查本案係：
  (1)壬○○基於毀損之犯意，手持磚塊朝上開自小客車駕駛座前引擎蓋位置擊打，致
    該車引擎蓋板金凹陷而損壞，足生損害於丙○○，再進入丙○○所經營之農藥行
    內大聲斥責，店內員工癸○○乃立即將該車駛離，業據證人丙○○、癸○○、辛○○證述明確，原審認係「『己○○』進入丙○○所經營之農藥行內大聲斥責，
    壬○○再基於毀損之犯意，手持磚塊朝上開自小客車駕駛座前引擎蓋位置擊打」
    ，其認定之事實顯有錯誤。
  (2)原審僅記載被告壬○○持不明物體敲打丙○○車輛之引擎蓋，但由證人丙○○、
    癸○○證述引擎蓋上留有磚塊粉末之情形觀之，被告壬○○應係手持磚塊無誤，
    此部分事實，原審未予載明，亦有疏漏。從而上訴人雖未執此為上訴理由，然原
判決既有可議之處，仍屬無可維持，應由本院撤銷改判。
五、科刑：
    爰審酌被告二人僅因不願讓告訴人於自宅門口停車，即毀損告訴人車輛、公然侮
    辱告訴人，其犯罪動機深值非議，且犯後迄今均未與告訴人達成和解，毫無悔意
    ，惟並無犯罪前科，尚屬初犯等一切情狀，量處如主文所示之刑，併諭知易科罰
    金之折算標準，以示懲儆。末查被告壬○○所持之磚塊，不能證明為其所有，爰
    不為沒收之諭知，此部份原審漏未論及，併與補充更正之。
六、適用之法律：
    依刑事訴訟法第四百五十五條之一第一項、第三項、第三百六十九條第一項前段
    、第三百六十四條、第二百九十九條第一項前段，刑法第三百五十四條、第三百
    零九條第一項、第四十一條第一項前段、第四十二條第二項，罰金罰鍰提高標準
    條例第一條前段、第二條。
本案經檢察官盧明軒到庭執行職務。
中      華      民      國      九十三      年    七    月      八    日
                                      臺灣屏東地方法院刑事第六庭
                                          審判長法  官  石家禎
                                                法  官  許心
                              法  官  林家聖
右正本證明與原本無異。
不得上訴。
                                                書記官  魏慧夷
中    華    民    國     九十三      年      七      月       八      日
附錄本案論罪科刑法條全文：
中華民國刑法第三百零九條
公然侮辱人者，處拘役或三百元以下罰金。
以強暴犯前項之罪者，處一年以下有期徒刑、拘役或五百元以下罰金。
中華民國刑法第三百五十四條
毀棄、損壞前二條以外之他人之物或致令不堪用，足以生損害於公眾或他人者，處二
年以下有期徒刑、拘役或五百元以下罰金。
